# 持有可转换公司债券处理再次请示！

提问人：于呈 时间：2017-11-28 23:05:13
陈老师：您好！有个持有可转换公司债券处理再次请示如下，多谢指导！ 一、 发行方情况甲公司于 2012 年 1 月 1 日，发行面值为40 000万元的可转换公司债券，发行价格为41 000万元。该债券期限为 4 年，票面年利率为4%，利息按年支付，第二年 1 月 1 日支付利息；债券持有者可在债券发行 1 年后转换股份，转换条件为每 100 元面值的债券转换 40 股该公司普通股，即转股价2.5元/每股。该可转债为不可分离可转债，具有赎回权和回售权条款。二、 购买方情况 1 、控股股东A： 2012 年 1 月 1 日，控股股东A公司购买支付 10000 万购买甲公司发行可转债， 2013 年 3 月 1 日，A公司将 10000 万全部转股，转股时股价为2.6元/股。（ 1 ） 2012 年 1 月 1 日购买时，由于属于混合金融工具，A公司作为整体指定作为“以公允价值计量且其变动计入当期损益的金融资产”列报，金额 10000 万（ 2 ） 2013 年 3 月 1 日转股，转股数量=10000万/2.5=4000万股，增加的股权投资按成本法计量，初始金额按公允价值计量4000*2.6=10400万元，差异 400 万作为投资收益。会计分录如下： 借：长期股权投资 10400 贷：以公允价值计量且其变动计入当期损益的金融资产 10000 投资收益 400B公司系最终控制方，会计处理同控股股东处理,是否
正确？ 2 、同受最终方控制的C： 2012 年 1 月 1 日，控股股东A公司购买支付 6000 万购买甲公司发行可转债， 2013 年 3 月 1 日，A公司将6000 万全部转股，转股时股价为2.6元/股。 (1)购买发行方债权时，处理方法同 1 （ 2 ） （ 2 ）C公司转股成为甲公司股东，持股比例0. 8%,根据持股目的不同，如果作为以公允价值计量且其变动计入当期损益的金融资产，差额作为投资收益，分录如下： 借：长期股权投资 6240 贷：以公允价值计量且其变动计入当期损益的金融资产 6000 投资收益 40 如果
作为战略投资者作为可供出售金融资产，差异作为其他综合收益，会计分录如下： 借：可供出售金融资产 6240 贷：以公允价值计量且其变动计入当期损益的金融资产 6000 其他综合收益 40 以上各种情况下，初始购买会计处
理及涉及报表科目是否正确；转股时报表科目、转股的初始股权投资成本计量以及转股时点股价差异处理是否正确？

回答人：chenyiwei
基本可以，但在最后一笔分录中，因为是对原可转债投资的终止确认和一项新金融资产的初始确认，所以差额应确认为投资收益而不是其他综合收益。另外各种情况下还应编制持有可转债期间确认其公允价值变动，以及转股时将累计公允价值变动的损益或其他综合收益转入投资收益的分录。

提问人：fangdaojun 时间：2017-11-29 09:13:44
陈版，请问：（ 1 ）按照目前新的金融工具准则的规定，对可转债在初始确认时是否已经不需要对此混合金融工具进行拆分确认了？
（拆分为债权-负债+转股权-交易性金融资产）；（ 2 ）感觉目前准则中对跨越会计处理界限规则的应用很多，但是此应用是否增加了盈余管理的空间？对于此类转换产生的收益是否应被视为非经常性损益？谢谢

回答人：chenyiwei
1 、如果不是转股权和债券这两者可以分离交易的可转债，则新准则下应整体指定，不再分拆。 2 、是非经常性损益。

提问人：呼叫帮助 时间：2017-12-09 19:29:06
陈版，在新的金融工具准则的规定下，只有其交易是分开交易，混合金融工具还需要进行拆分，否则新准则下应整体指定，不再分拆此混合金融工具进行。是这样的吧？

回答人：chenyiwei
是这样。